sl-SI: Material za prepojitev spominske pene: Aloe vera; Bambusovo oglje; Oglje; Hladilni gel; Baker; Grafit; Zeleni čaj; Sivka; Material s fazno spremembo; Drugo
ro-RO: Material de infuzie din spumă cu memorie: Aloe vera; Cărbune de bambus; Cărbune; Gel de răcire; Cupru; Grafit; Ceai verde; Lavandă; Material cu schimbare de fază; Altele
zh-TW: 記憶泡棉注入材質: 蘆薈; 竹炭; 炭; 涼感凝膠; 銅; 石墨; 綠茶; 薰衣草; 相變材料; 其他
nb: Infusjonsmateriale med minneskum: Aloe vera; Bambuskull; Kull; Kjølegel; Kobber; Grafitt; Grønn te; Lavendel; Faseendringsmateriale; Annet
tr: Hafıza köpüğü infüzyon malzemesi: Aloe vera; Bambu kömürü; Kömür; Serinletici jel; Bakır; Grafit; Yeşil çay; Lavanta; Faz değiştiren malzeme; Diğer
ru: Материал пропитки пены с эффектом памяти: Алоэ вера; Бамбуковый уголь; Древесный уголь; Охлаждающий гель; Медь; Графит; Зеленый чай; Лаванда; Материал с фазовым переходом; Другое
cs: Napouštěcí materiál paměťové pěny: Aloe vera; Bambusové aktivní uhlí; Dřevěné uhlí; Chladivý gel; Měď; Grafit; Zelený čaj; Levandule; Materiál s fázovou přeměnou; Jiné
pt-BR: Espuma viscoelástica material de infusão: Aloe vera; Carvão de bambu; Carvão; Gel refrescante; Cobre; Grafite; Chá verde; Lavanda; Material de mudança de fase; Outro
ja: メモリーフォーム注入材: アロエベラ; 竹炭; 炭; 冷却ジェル; 銅; グラファイト; 緑茶; ラベンダー; 相変化材料 (PCM); その他
el: Υλικό έγχυσης αφρού μνήμης: Αλόη βέρα; Άνθρακας μπαμπού; Άνθρακας; Τζελ ψύξης; Χαλκός; Γραφίτης; Πράσινο τσάι; Λεβάντα; Υλικό αλλαγής φάσης; Άλλο
pl: Materiał infuzji pianki memory: Aloes; Węgiel bambusowy; Węgiel; Żel chłodzący; Miedź; Grafit; Zielona herbata; Lawenda; Materiał zmiennofazowy; Inne
hu: Memóriahabba fecskendezett anyag: Aloe vera; Bambuszszén; Aktív szén; Hűsítő gél; Réz; Grafit; Zöld tea; Levendula; Fázisváltó anyag; Egyéb
fr: Substance infusée dans la mousse à mémoire de forme: Aloe vera; Charbon de bambou; Charbon; Gel rafraîchissant; Cuivre; Graphite; Thé vert; Lavande; Matériau à changement de phase; Autre
lt-LT: Atminties putų infuzijos medžiaga: Alavijas; Bambuko anglis; Anglis; Vėsinamasis gelis; Varis; Grafitas; Žalioji arbata; Levanda; Fazinio virsmo medžiaga; Kita
hr-HR: Materijal za infuziju memorijske pjene: Aloe vera; Bambusov ugljen; Aktivni ugljen; Gel za hlađenje; Bakar; Grafit; Zeleni čaj; Lavanda; Materijal s faznom promjenom; Ostalo
th: วัสดุผสมเมมโมรี่โฟม: ว่านหางจระเข้; ถ่านไม้ไผ่; ถ่าน; คูลลิ่งเจล; ทองแดง; กราไฟต์; ชาเขียว; ลาเวนเดอร์; วัสดุเปลี่ยนสถานะ; อื่นๆ
sv: Material för infundering i minnesskum: Aloe vera; Bambukol; Träkol; Kylgel; Koppar; Grafit; Grönt te; Lavendel; Fasändringsmaterial; Annat
da: Infusionsmateriale til memoryskum: Aloe vera; Bambuskul; Kul; Kølegel; Kobber; Grafit; Grøn te; Lavendel; Faseændringsmateriale; Andet
de: Infusionsmaterial des Memory-Schaums: Aloe vera; Bambuskohle; Aktivkohle; Kühlgel; Kupfer; Graphit; Grüner Tee; Lavendel; Phasenwechselmaterial; Sonstiges
fi: Muistivaahdon lisäainemateriaali: Aloe vera; Bambuhiili; Hiili; Viilentävä geeli; Kupari; Grafiitti; Vihreä tee; Laventeli; Faasimuutosmateriaali; Muu
zh-CN: 记忆棉注入材料: 芦荟; 竹炭; 木炭; 冷凝胶; 铜; 石墨; 绿茶; 薰衣草; 相变材料; 其他
es: Material de infusión de espuma viscoelástica: Aloe vera; Carbón de bambú; Carbón; Gel refrescante; Cobre; Grafito; Té verde; Lavanda; Material de cambio de fase; Otro
pt-PT: Material de infusão de espuma viscoelástica: Aloe vera; Carvão de bambu; Carvão; Gel refrescante; Cobre; Grafite; Chá verde; Alfazema; Material de mudança de fase; Outro
sk-SK: Prímes pamäťovej peny: Aloe vera; Bambusové drevené uhlie; Drevené uhlie; Chladivý gél; Meď; Grafit; Zelený čaj; Levanduľa; Materiál s fázovou premenou; Iné
ko: 메모리폼 함유 소재: 알로에 베라; 대나무 숯; 숯; 쿨링 젤; 구리; 흑연; 녹차; 라벤더; 상변환 물질; 기타
vi: Vật liệu thấm mút hoạt tính: Nha đam; Than tre; Than; Gel làm mát; Đồng; Graphit; Trà xanh; Hoa oải hương; Vật liệu chuyển pha; Khác
en: Memory foam infusion material: Aloe vera; Bamboo charcoal; Charcoal; Cooling gel; Copper; Graphite; Green tea; Lavender; Phase-change material; Other
nl: Memory foam infusiemateriaal: Aloë vera; Bamboe-houtskool; Houtskool; Verkoelende gel; Koper; Grafiet; Groene thee; Lavendel; Faseovergangsmateriaal; Overige
it: Materiale di infusione della memory foam: Aloe vera; Carbone di bambù; Carbone; Gel rinfrescante; Rame; Grafite; Tè verde; Lavanda; Materiale a cambiamento di fase (PCM); Altro
bg-BG: Материал за инфузия с мемори пяна: Алое вера; Бамбуков въглен; Въглен; Охлаждащ гел; Мед; Графит; Зелен чай; Лавандула; Материал с фазов преход; Друго